臺灣士林地方法院刑事判決　　　　　　　96年度易字第1318號
公　訴　人　臺灣士林地方法院檢察署
被　　　告　乙○○
上列被告因詐欺案件，經檢察官提起公訴（96年度偵字第6462號）
，本院判決如下：
    主  文
本件免訴。
    理  由
一、公訴意旨略以：被告乙○○因缺錢花用，於民國96年3 月中
    旬，自報紙看到收購帳戶之分類廣告，經撥打電話予年籍不
    詳自稱郭姓男子聯繫後，獲悉可利用提供金融機構之帳戶資
    料牟利，其可預見將自己開設之金融機構帳戶提供他人使用
    ，該他人極可能以該帳戶作為詐欺取財犯罪之工具，竟因貪
    圖利得，分別與郭姓男子洽妥出租其等之金融機構帳戶資料
    ，隨即在臺北縣新店市○○路○ 段197 號2 棲住處附近，將
    其所開立之第一商業銀行新店分行（下稱一銀新店分行）00
    000000000 號帳戶存摺、提款卡及其密碼等物，以每10 天l
    期、l 期新臺幣（下同）3000元之代價出租並交付予郭姓男
    子，郭姓男子則當場給付3000元，並提供予不詳之詐騙集團
    成員使用。嗣該詐騙集團成員基於詐欺之犯意，於96年3 月
    21日下午3 時許，透過網路聊天室，化名為「小可」之女子
    ，與甲○○相約見面，並約定於當日晚上6 時許，在臺北市
    士林區○○路○ 段152 號附近見面，甲○○屆時依約前往後
    ，詐騙集團成員以電話聯繫甲○○，佯稱必須先付款方能見
    面，致甲○○陷於錯誤，於同日晚上6 時20分許，前往附近
    第一商業銀行劍潭分行自動櫃員機，操作自動櫃員機，將30
    00元存入至被告上開一銀新店分行帳戶內，詐騙集團成員收
    到款項後，又佯稱為確認甲○○之身分，而請甲○○再繼續
    轉帳匯款，甲○○查覺有異，佯裝受騙，於同日晚間6 時49
    分許，以自動櫃員機將100 元存入上開帳戶後，隨即報警處
    理，經警循線追查，始悉上情，因而認被告涉犯刑法第30條
    第1 項、第339 條第1 項之幫助詐欺罪。
二、按案件曾經判決確定者，應諭知免訴之判決，且得不經言詞
    辯論為之，刑事訴訟法第302 條第1 款、第307 條分別定有
    明文。又訴訟上所謂一事不再理之原則，關於實質上一罪或
    裁判上一罪，亦均有其適用（最高法院60年臺非字第77號判
    例參照）。
三、經查：
(一)被告乙○○明知金融機構存摺帳戶為個人信用之表徵，且任
    何人只要有少許之金錢，均可自行到金融機構申請開立存款
    帳戶，而無特別之窒礙，並可預見將自己所有之存摺、金融
    卡及提款密碼等金融帳戶資料提供他人時，有供不法詐騙份
    子利用，而幫助他人為財產犯罪之虞，竟不違背其本意，基
    於幫助他人詐欺之犯意，於96年3 月中旬，在台北縣新店市
    某處，將其向萬泰銀行城東分行開立帳號000-000000000000
    號帳戶之存摺、金融卡、提款密碼，以3000元出售予一名真
    實姓名年籍不詳自稱郭姓之成年男子，郭姓男子於取得上開
    帳戶資料後，即與其餘真實姓名年籍不詳之成年男女，基於
    共同意圖為自己不法所有之犯意，於96年3 月25日15時許，
    在愛情公寓交友網站，佯以「蕙靜」女子名義，與鄭卜元談
    及援交乙事，並要求鄭卜元先行匯款，鄭卜元信以為真，依
    指示匯款三次，其中一次於96年3 月26日10時許，匯入被告
    前述帳戶中，金額為47,274元等犯罪事實，業經臺灣臺北地
    方法院檢察署檢察官於96年6 月29日偵查終結起訴（偵查案
    號：96年度偵字第11631 號），嗣經臺灣臺北地方法院於96
    年7 月28日，以96年度簡字第2383號判決判處被告有期徒刑
    3 月，減為有期徒刑1 月15日，該案業於同年8 月30日判決
    確定等情，有臺灣臺北地方法院刑事簡易判決書、同院96年
    9 月12日北院錦刑秋96簡2383字第0960014487號函及臺灣高
    等法院被告前案紀錄表在卷可稽。
(二)又本案被告被訴於96年3 月中旬，在臺北縣新店市○○路○
    段197 號2 棲住處附近，將其所開立之一銀新店分行000000
    00000 號帳戶存摺、提款卡及其密碼等物，以3000元之代價
    提供予不詳之詐騙集團成員使用，使其持以向被害人甲○○
    詐欺而取得財物等犯罪事實，業據被告乙○○於本院審理中
    坦承不諱，核與被害人甲○○所指訴之情節相符，並有第一
    銀行自動櫃員機自動交易明細表2 紙、被告於一銀新店分行
    開戶基本資料及存款明細表各1 份在卷可稽，其幫助詐欺犯
    行固堪予認定。惟本件被告係於同一日將上開萬泰銀行城東
    分行及一銀新店分行之存摺、金融卡、提款密碼交付與郭姓
    之成年男子乙節，業據被告於本院審理時供述明確，而查前
    案認定被告提供上開萬泰銀行城東分行帳戶之時間與本案被
    告被訴提供一銀新店分行帳戶之時間均係96年3 月中旬，地
    點均在臺北縣新店市，且其提供帳戶之對象均為郭姓之成年
    男子，是被告上開供承其係於同時提供萬泰銀行城東分行及
    一銀新店分行之存摺、提款卡、印章、密碼予郭姓成年男子
    等語，尚非虛言，應屬可信。是以，被告係以一幫助行為，
    分別造成2 名被害人財產法益受侵害，具有想像競合之裁判
    上一罪關係，故本件被告幫助詐欺取財之犯行，已為上開刑
    事確定判決效力所及，揆諸上開說明，本件爰不經言詞辯論
    ，逕為諭知免訴之判決。
據上論斷，應依刑事訴訟法第302 條第1 款、第307 條，判決如
主文。
中　　華　　民　　國　　96　　年　　9 　　月　　19　　日
                  刑事第六庭審判長法  官  楊得君
                                  法  官  莊明達
                                  法  官  許永煌
以上正本證明與原本無異
如不服本判決，應於收受送達後10日內向本院提出上訴書狀，其
未敘述上訴之理由者並得於提起上訴後20日內向本院補提理由書
（均須按他造當事人之人數附繕本）。
                                  書記官  陳淑琪
中　　華　　民　　國　　96　　年　　9 　　月　　19　　日
